臺灣臺中地方法院小額民事判決
　　　　　　 111年度沙小字第7號
原      告  第一產物保險股份有限公司

法定代理人  李正漢  
訴訟代理人兼送達代收人
            張明堂  
訴訟代理人  蘇建誌  
被      告  薛得田  
上列當事人間請求損害賠償事件，本院於民國111年4月26日言詞
辯論終結，判決如下：
    主      文
原告之訴駁回。
訴訟費用新臺幣1,000元，由原告負擔。
    事實及理由
一、原告主張：被告於民國109年5月28日12時許，駕駛車牌號碼
    000-0000號自用小客車，在臺中市○○區○○路○段000號處，因
    行駛不慎以致碰撞原告承保，由訴外人詹家瑋駕駛訴外人陳
    美英所有之車牌號碼000-0000號自用小客車（下稱系爭車輛
    ），經臺中市政府警察局烏日分局追分派出所處理，被告駕
    駛前述車輛應負賠償責任。系爭車輛送修，共支出修復費用
    新臺幣（下同）43,062元（包括零件33,414元、塗裝6,984
    元及鈑金拆裝2,664元），原告已依約賠付被保險人，依保
    險法第53條之規定，原告取得代位求償權。為此，依侵權行
    為及保險代位之法律關係提起本件訴訟請求被告給付。並請
    求法院判決：（一）被告應給付原告43,062元，及自起訴狀
    繕本送達次日起至清償日止依照年息5％計算之利息。（二）
    訴訟費用由被告負擔。 
二、被告抗辯：我當時在加油站加油，我加完油之後當然就是要
    離開，但我剛起步的時候，原告保戶就從我右後方急速行駛
    而來，他的左車門撞到我的右前方，所以我認為原告保戶應
    注意未注意，應負全部肇事責任。並聲明：請求駁回原告之
    訴，訴訟費用由原告負擔。
三、本院之判斷：
（一）當事人主張有利於己之事實者，就其事實有舉證之責任，
      民事訴訟法第277條前段定有明文。復按民事訴訟如係由
      原告主張權利者，應先由原告負舉證之責，若原告先不能
      舉證，以證實自己主張之事實為真實，則被告就其抗辯事
      實即令不能舉證，或其所舉證據尚有疵累，亦應駁回原告
      之請求（最高法院17年度上字第917號民事裁判意旨參照
      ）。另依民法第184條第1項前段規定，侵權行為之成立，
      須行為人因故意、過失不法侵害他人權利，亦即行為人須
      具備歸責性、違法性，並不法行為與損害間有因果關係，
      始能成立，且主張侵權行為損害賠償請求權之人，對於侵
      權行為之成立要件應負舉證責任（最高法院100年度臺上
      字第328號民事裁判意旨參照）。　　　　
（二）本件被告抗辯，原告保戶應負全部肇事責任，則原告就被
      告應負過失責任之有利於自己之事實，應負舉證責任。原
      告雖提出員警之道路交通事故處理紀錄登記簿，其上記載
      ：「甲方（即被告）於上述時地，在加油站加油結束時，
      未注意車側有來車，不慎與乙方（及訴外人詹家瑋）發生
      碰撞，造成乙方車左側毀損，甲方右前側毀損，因非屬道
      路範圍特此註記」，並主張被告為起步車輛，未注意往來
      車輛云云。然經本院當庭勘驗被告所提出之錄影紀錄：第
      一段影片為加油站之監視器錄影畫面翻拍，內容如下：被
      告車輛加油後，自停車格起步，前輪剛超越停車格即煞車
      。第二段影片為被告車輛行車記錄器影片，內容如下：原
      告保戶車輛自後方駛來，左轉即停車。（被告表示行車記
      錄器內容為左右相反）。依此錄影內容所示，被告雖為加
      完油後起步車輛，但僅剛剛起步，前輪剛超越停車格，訴
      外人詹家瑋之車輛即自被告後方駛來並旋即左轉。本院認
      為：為提昇交通工具效能以促進交通快捷迅速，並兼顧維
      護交通秩序以保障公眾行的安全，凡參與交通之車輛駕駛
      人、行人及其他使用道路者，均負有預防危險發生之注意
      義務，故任何駕駛人、行人或其他使用人，均可信賴其餘
      參與交通或使用道路者，亦能遵守交通規則，並互相採取
      謹慎注意之安全行為。本此信賴原則，任一參與交通或使
      用道路之人，並無必須預見其他參與交通或使用道路者之
      違規或不安全行為，以防止事故發生之注意義務（最高法
      院96年度臺上字第6159號刑事裁判意旨參照）。本件車禍
      發生地點在加油站內，而被告車輛為加完油後，剛起步要
      離開之車輛，其車輛前輪剛超越停車格，依常情而言，車
      輛於加完油後離開加油處所，並無必須預見任何車輛會自
      後方忽然左轉，而出現在加完油後離開之通道上，本於信
      賴原則，被告並無必須預見訴外人詹家瑋之違規或不安全
      行為，以防止事故發生之注意義務，尚難認有何故意或過
      失不法侵害之情形，自無適用民法第184條規定之餘地。
（三）本件被告駕駛車輛並無過失，原告依侵權行為及保險代位
      之法律關係，請求被告給付原告43,062元，及自起訴狀繕
      本送達次日起至清償日止依照年息5％計算之利息，為無理
      由，應予駁回。
（四）兩造其餘之攻擊防禦方法及未經援用之證據，經本院斟酌
      後，認為均不足以影響本判決之結果，自無逐一詳予論駁
      之必要，併此敘明。
四、本件依民事訴訟法第78條、第436條之19條第1項規定，確定
    其訴訟費用額為第一審裁判費1,000元應由原告負擔。
中　　華　　民　　國　　111 　年　　5 　　月　　10　　日
                        臺灣臺中地方法院沙鹿簡易庭
                            法  官  劉國賓
以上為正本，係照原本作成。
如不服本判決，應於送達後廿日內，以判決違背法令為理由，向
本院提出上訴狀並表明上訴理由（上訴理由應表明一、原判決所
違背之法令及其具體內容；二、依訴訟資料可認為原判決有違背
法令之具體事實），如於本判決宣示後送達前提起上訴者，應於
判決送達後廿日內補提上訴理由書（須附繕本）。
中　　華　　民　　國　　111 　年　　5 　　月　　10　　日
                            書記官  許宏谷